臺灣高等法院臺南分院刑事判決
上　訴　人　臺灣雲林地方法院檢察署檢察官
被　　　告　甲○○
　　　　　　　　　　戶雲林縣元長鄉潭西村7鄰潭內69之6號
　　　　　　　　　　　號
上列上訴人因被告違反毒品危害防制條例案件，不服臺灣雲林地
方法院95年度訴字第886號中華民國96年1月31日第一審判決（起
訴案號：臺灣雲林地方法院檢察署95年度毒偵字第1593號），提
起上訴，本院判決如下：
    主      文
原判決撤銷。
甲○○施用第一級毒品，累犯，處有期徒刑捌月。
    事      實
一、甲○○曾因施用毒品案件，經觀察、勒戒後，認無繼續施用
    毒品之傾向，經臺灣雲林地方法院檢察署檢察官於民國91年
    6月10日，以91年度毒偵字第543號為不起訴處分確定，並於
    91年6月12日執行完畢釋放出所。復因施用毒品案件經起訴
    並聲請強制戒治（強制戒治部分因法律修正而於93年1月9日
    釋放出所），經臺灣彰化地方法院（下稱彰化地院）於92年
    8月10日以92年度訴字第832號判處有期徒刑8月確定，於93
    年8月31日縮短刑期執行完畢。詎其仍不思悔改，復基於施
  　用第一級毒品海洛因（下稱海洛因）之犯意，於95年9月6日
    晚間在彰化縣溪州鄉○○村○○路○段435巷9號其居處內，
    以將海洛因摻水後置入針筒內注射之方式，施用海洛因1次
    。嗣於95年9月7日下午2時20分許，因另涉詐欺案件，在彰
    化縣溪洲鄉○○路為警緝獲，經採尿送驗，檢出「嗎啡陽性
    」反應，始查悉上情。
二、案經雲林縣警察局西螺分局報告臺灣雲林地方法院檢察署檢
    察官偵查起訴。
    理      由
一、被告甲○○經合法傳喚，無正當理由不到庭，惟查上開犯罪
    事實，業據被告甲○○於原審審判中坦承不諱，其於95年9
    月7日下午2時20分許所採集之尿液經檢驗後，呈「嗎啡陽性
    」反應，此有雲林縣警察局西螺分局查獲煙毒、麻管嫌犯尿
    液送檢真實姓名對照表、應受尿液採驗人尿液檢體採集送驗
    紀錄表、詮昕科技股份有限公司95年9月28日00000000號濫
    用藥物尿液檢驗報告1紙附卷，堪認被告甲○○於原審之自
    白核與事實相符，自可採為證據。又被告前有如犯罪事實欄
    所示之觀察、勒戒及強制戒治等情，有臺灣高等法院被告前
    案紀錄表1份在卷可參，是本件事證明確，因此被告於前開
    觀察、勒戒執行完畢釋放後5年內，再犯本件毒品危害防制
    條例第10條施用第一級毒品之犯行，堪以認定。
二、查海洛因屬毒品危害防制條例第2條第2項第1款所列之第一
    級毒品，核被告甲○○所為，係犯毒品危害防制條例第10條
    第1項之施用第一級毒品罪。被告持有第一級毒品進而施用
    ，持有之低度行為為施用之高度行為所吸收，不另論罪。又
    其前因施用毒品案件，經彰化地院於92年8月10日以92年度
    訴字第832號判處有期徒刑8月確定，於93年8月31日縮短刑
    期執行完畢，有臺灣高等法院被告前案紀錄表1份附卷可憑
　　，其於前開徒刑執行完畢後5年內，故意犯本件有期徒刑以
  　上之罪，為累犯，應依法加重其刑。
三、原審予以論罪科刑，並量處有期徒刑十月，固非無見。惟查
　　：95年7月1日刑法修正施行後，已刪除連續犯之規定，若有
  　另行起意施用毒品之行為，應屬數罪併罰，不應將之擴張解
    釋為接續犯或集合犯之關係，本件被告分別於95年9月6日晚
    間、95年10月1日中午、95年11月23日上午、95年12月6日下
    午6時許施用第一級毒品，經警查獲四次驗尿均檢出「嗎啡
    陽性」反應（按被告於96年10月1日中午、96年11月23日上
    午施用第一級毒品部分係經臺灣彰化地方法院檢察署移送原
    審併案審理，另95年12月6日則係由臺灣彰化地方法院檢察
    署移送本院併辦），惟原審卻認被告之行為係屬實質上一罪
    之接續犯，即有未洽。檢察官上訴意旨亦執此指摘原判決以
    實質上一罪之接續犯判決不當，為有理由，自應由本院將原
    判決撤銷改判。爰審酌被告前有因毒品案件入監執行矯正之
    紀錄，並經觀察、勒戒及強制戒治後，仍不知戒絕毒品，復
    一再耽溺於戕身之物，並其犯後坦白承認，態度良好等犯罪
    之動機、目的、手段及所生之危險或損害等一切情狀，量處
    如主文第二項所示之刑。
四、至於臺灣彰化地方法院檢察署96年度毒偵字第13號、第160
    號、第559號移送原審併案及臺灣彰化地方法院檢察署96年
    度毒偵字第694號號移送本院併案之案件，本院認係另行起
    意，應分論併罰，核與臺灣雲林地方法院檢察署95年度毒偵
    字第1593號所起訴被告甲○○有施用第一級毒品之案件，並
    無實質上一罪之接續犯或集合犯之關係，均應退還臺灣彰化
    地方法院檢察署另行處理，併此明。
五、被告經合法傳喚，無正當理由不到庭，爰不待其陳述逕行判
    決。
據上論結，應依刑事訴訟法第369條第一項前段、第364條、第29
9條第一項前段、第371條，毒品危害防制條例第10條第1項，刑
法第11條前段、第47條第1項，判決如主文。
本案經檢察官李傳來到庭執行職務。
中　　華　　民　　國　　96　　年　  4　　 月　  26　  日
                  刑事第五庭　審判長法　官  顏基典
                                    法　官  戴勝利
                                    法　官  楊子莊
以上正本證明與原本無異。
如不服本判決，應於收受本判決後十日內向本院提出上訴書狀。
其未敘述上訴理由者並得於提起上訴後十日內向本院補提理由書
狀（均須按他造當事人之人數附繕本）「切勿逕送上級法院」。
　　　　　　　　　　　　　　　　　　書記官  呂嘉文
中　　華　　民　　國　　96　　年　　4 　　月　　26　　日
附錄本案論罪科刑法條全文
毒品危害防制條例第10條
施用第一級毒品者，處 6 月以上 5 年以下有期徒刑。
施用第二級毒品者，處 3 年以下有期徒刑。
